【裁判字號】    98,交訴,13
【裁判日期】    980526
【裁判案由】    過失致死
【裁判全文】
臺灣雲林地方法院刑事判決              98年度交訴字第13號
公  訴  人  臺灣雲林地方法院檢察署檢察官
被      告  乙○○
上列被告因過失致死案件，經檢察官提起公訴（98年度偵字第14
15號），於本院準備程序進行中，被告就被訴事實為有罪之陳述
，經本院進行簡式審判程序，判決如下：
    主      文
乙○○從事業務之人，因業務上之過失致人於死，處有期徒刑陸
月，如易科罰金，以新臺幣壹仟元折算壹日，緩刑貳年。
    事實及理由
一、犯罪事實：
    乙○○為呈祥機車行負責人，並以駕駛自用小貨車載運機車
    為業，為從事駕駛業務之人，於民國98年1 月12日中午，甫
    自雲林縣大埤鄉尚義村某處，駕駛車牌號碼7760-LS 號自用
    小貨車載運機車1 輛，欲返回其址設雲林縣虎尾鎮新吉里新
    吉1 號之呈祥機車行，於同日下午1 時許，沿雲林縣大埤鄉
    ○○路由南往北方向行駛，途經該路與埤頭路無號誌交岔路
    口時，本應注意減速慢行，作隨時停車之準備，又應注意車
    前狀況，隨時採取必要之安全措施，依當時天候晴、日間有
    自然光線、為柏油路面狀態乾燥、路面狀況無缺陷、道路無
    其他障礙物、視距良好等情形，無不能注意之情事，乙○○
    竟疏未注意及此，適有沈淨米騎乘車牌號碼為KJ9-126 號重
    型機車沿埤頭路由東向西進入該交叉路口，兩車因而發生碰
    撞，沈淨米人、車倒地，受有頭部挫傷及顱內出血之傷害，
    經送醫診治，延至同日下午3 時30分不治死亡。嗣乙○○肇
    事後，警方尚不知何人犯罪前，停留在場，向據報到場處理
    之雲林縣斗南分局交通隊警員自首而靜候裁判。
二、認定犯罪事實所憑證據及理由：
(一)、本案被告乙○○所犯刑法第276 條第1 項過失致死罪，係死
    刑、無期徒刑、最輕本刑為3 年以上有期徒刑以外之罪，其
    於準備程序就前揭被訴事實為有罪之陳述，經法官告知簡式
    審判程序之旨，並聽取其與公訴人之意見後，本院裁定進行
    簡式審判程序，是本件之證據調查，依刑事訴訟法第273 條
    之2 規定，不受同法第159 條第1 項、第161 條之2 、第16
    1 條之3 、第163 條之1 及第164 條至第170 條規定之限制
    ，合先敘明。
(二)、上開犯罪事實，業經告訴人甲○○即被害人沈淨米之子於警
    詢時指述明確，並有道路交通事故現場圖、道路交通事故調
    查報告表(一)及(二)、現場照片15張、臺灣雲林地方法院檢察署
    勘（相）驗筆錄、相驗屍體證明書、檢驗報告書各1 份在卷
    可稽，被告於本院審理時對上開犯罪事實坦白承認，核與前
    開證據資料一致，足認被告之自白與事實相符，應可採信。
(三)、按行車速度，依速限標誌或標線之規定，無速限標誌或標線
    者，應依下列規定：二、行經無號誌之交岔路口，應減速慢
    行，作隨時停車之準備；又汽車行駛時，駕駛人應注意車前
    狀況，並隨時採取必要之安全措施，道路交通安全規則第93
    條第1 項第2 款，第94條第3 項訂有明文。被告駕車時本應
    注意及此，依道路交通事故調查報告表(一)所載，本件肇事時
    、地之天候、路況皆良好，依當時情況被告應無不能注意情
    事，被告竟疏未注意及此，導致兩車碰撞，致被害人死亡，
    被告對此顯有過失。又被害人因本案車禍，受有頭部挫傷，
    引發顱內出血，經送醫急救後於上開時間不治死亡等情，有
    臺灣雲林地方法院檢察署98年1 月13日98相字第014 號相驗
    屍體證明書1 份在卷可考，堪認被害人之死亡與被告之過失
    間，有因果關係。
(四)、本案事證明確，被告犯行堪以認定，應予依法論科。
三、論罪科刑之理由：
(一)、按刑法上所謂業務，係指個人基於其社會地位繼續反覆所執
    行之事務，包括主要業務及其附隨之準備工作與輔助事務在
    內，最高法院89年度臺上字第8075號著有判例可資參照。被
    告開設呈祥機車行，平日會駕駛上開自用小貨車載運機車往
    返，本案為其載運機車要返回前述機車行時所發生等情，為
    被告於本院審理時供述明確（參本院卷第38頁），揆諸上開
    判例意旨，足認被告以駕駛自用小貨車載運機車為其反覆執
    行之事務，為從事駕駛業務之人，則核被告所為，係犯刑法
    第276 條第2 項之業務過失致死罪。
(二)、被告於本案事故發生後，偵查機關尚不知孰為犯罪嫌疑人前
    ，即在雲林縣警察局斗南分局交通隊員警到案發現場處理時
    ，在場承認為肇事人，告知事故經過，而自首接受裁判，有
    雲林縣警察局斗南分局隊道路交通事故肇事人自首情形紀錄
    表附卷可佐，已合於刑法第62條前段自首之規定，爰予減輕
    其刑。
(三)、爰審酌被告應注意行車狀況且遵守交通規則，卻因一時輕忽
    而肇事，導致被害人死亡，造成被害人全家蒙受難以承受之
    痛苦與遺憾，然被告於案發之初自首接受裁判，且犯後與被
    害人家屬達成民事損害賠償之和解，並已如數支付賠償金額
    新臺幣3,200,000 元，有雲林縣虎尾鎮調解委員會98年4 月
    17日98年民調字第316 號調解書1 紙在卷足考，復為告訴人
    於本院審理時確認無誤，被告並於犯後坦承犯行，已有悔意
    及其家庭、智識等一切情狀，量處如主文所示之刑，並諭知
    易科罰金之折算標準。
(四)、被告未曾因故意犯罪受有期徒刑以上刑之宣告，有臺灣高等
    法院被告前案紀錄表1 份在卷可按，其因一時失慮，致罹刑
    章，事後已坦承犯行，且與被害人家屬達成和解，並已如數
    支付賠償金額等情，有如前述，經此教訓，當知警惕，信無
    再犯之虞，本院因認對其所宣告之刑以暫不執行為適當，是
    爰併予宣告緩刑期間如主文所示，以勵自新。
四、應適用之法律：
    刑事訴訟法第273 條之1 第1 項、第299 條第1 項前段，刑
    法第276 條第2 項、第62條前段、第41條第1 項前段、第74
    條第1 項第1 款，刑法施行法第1 條之1 第1 項、第2 項前
    段。
本案經檢察官吳淑娟到庭執行職務。
中    華    民    國    98    年    5     月    26    日
                  交通法庭  法  官  藍家偉
以上正本證明與原本無異。
如不服本判決應於收受送達後10日內向本院提出上訴書狀，並應
敘述具體理由；其未敘述上訴理由者，應於上訴期間屆滿後20日
內向本院補提理由書（均須按他造當事人之人數附繕本）「切勿
逕送上級法院」。
                            書記官  王雪招
中    華    民    國    98    年    5     月    26    日
附錄本案論罪科刑法條全文：
刑法第276 條：
因過失致人於死者，處2 年以下有期徒刑、拘役或2 千元以下罰
金。
從事業務之人，因業務上之過失犯前項之罪者，處5 年以下有期
徒刑或拘役，得併科3 千元以下罰金。


司法院資訊處製作；財團法人民間司法改革基金會備份。
